【裁判字號】    91,自,753
【裁判日期】    920508
【裁判案由】    詐欺
【裁判全文】
臺灣臺北地方法院刑事裁定                          九十一年度自字第七五三號
    自  訴  人  甲○○○有限公司
    代  表  人  王萬宏
    被      告  乙○○
右列被告因詐欺案件，經自訴人提起自訴，本院裁定如左：
    主  文
自訴駁回。
    理  由
一、自訴意旨略以：被告乙○○以藝名強強於民國八十八年六月間，在臺北市○○街
    一一五號七樓要求進入自訴人甲○○○有限公司上班，約定至少必須在公司服務
    六個月以上，並且對於所接待之客人負責催帳及收款，不料被告上班不過月餘便
    不告而別，被告嗣於九十一年一月十日表示要和解，願分期償還至還清為止，並
    簽發本票三張（票號：一二五二號、一二五四、一二五五號，發票日九十一年一
    月十日、九十一年一月十日、九十一年二月十日，面額各為新臺幣【下同】五萬
    四千元，共計十六萬二千元），事後竟避不見面，對所簽發之本票亦不處理，因
    認被告涉有刑法第三百三十九條第一項之詐欺取財罪嫌云云。
二、訊據被告乙○○堅詞否認有何自訴人所指犯行，辯稱：自訴人指訴所謂詐欺的金
    額是之前渠在自訴人舞廳做大班的時候客人積欠的，但是其中有些帳目並非是渠
    應該負責的，當初渠是打算趕快和解，所以才簽發本案三張本票，其實金額沒有
    那麼多，渠並非有詐欺自訴人而不償還的意思，當時是的確有要還，所以才會留
    下渠的真實姓名及資料，開立了本票之後，自訴人之代表人王萬宏又聘請渠到自
    訴人的店裡去工作，並告知底薪二萬元還加抽成，但是薪水卻積欠不還，渠不管
    實際雇用渠者係何人，反正都是自訴人公司的關係企業，而且既然王萬宏請渠過
    去，就應該負責，渠因為王萬宏的聘請才由臺中來到臺北，也在臺北承租房子，
    有了這些額外的開銷，王萬宏也沒有償還給渠，渠絕對有償還自訴人的誠意，但
    要求自訴人將應該補償渠的部分抵扣，而又因為經濟情況不好，願意以最大能力
    每月攤還五千元的方式清償等語。經查，自訴人之代表人王萬宏亦承認確有上開
    爭執存在，僅補充稱：被告本就應該負責收取客人消費的帳款，三張本票十六萬
    二千元都是被告應該收的錢，至於後來被告北上工作，是原本自訴人公司經理陳
    康麟到外面另開設羅亞餐廳，因欠缺經驗且需要人手，其才到羅亞餐廳幫忙，並
    仲介被告到羅亞餐廳任職，後來實際雇用被告的是羅亞餐廳，自訴人願意以總額
    十三萬元、被告每月償還五千元的方式和解。綜合上情，可知本案僅為雙方民事
    之糾紛，自訴人所舉之證據與所指出之證明方法尚未足使本院確信被告有犯罪之
    嫌疑，此外，於本院得依或應依職權調查證據之範圍內，又查無其他積極證據足
    認被告有何自訴人所指犯嫌，揆諸前開說明，被告犯罪嫌疑不足，而有刑事訴訟
    法第二百五十二條第十款之情形，依照前開說明，本件自訴應予駁回。
據上論斷，依刑事訴訟法第三百二十六條第三項，第二百五十二條第十款，裁定如主
文。
中     華     民     國     九十二     年       五       月      八     日
                                臺灣臺北地方法院刑事第三庭
                                    審判長  法  官    李英勇
                                            法  官    郭惠玲
                                            法  官    姚念慈
右正本證明與原本無異。
如不服本判決，應於裁定送達後五日內向本院提出抗告狀抗告於臺灣高等法院（應附
繕本）。
                                            書記官    林義盛
中     華     民     國     九十二     年       五       月      八     日


司法院資訊處製作；財團法人民間司法改革基金會備份。
